【裁判字號】    94,訴,2159
【裁判日期】    950120
【裁判案由】    毒品危害防制條例
【裁判全文】
臺灣彰化地方法院刑事判決              94年度訴字第2159號
公  訴  人  臺灣彰化地方法院檢察署檢察官
被      告  甲○○
                    （另案在臺灣彰化監獄彰化分監執行中）
上列被告因違反毒品危害防制條例案件，經檢察官提起公訴（94
年度毒偵字第5783號），本院合議庭裁定由受命法官獨任進行簡
式審判程序，茲判決如下：
    主  文
甲○○施用第一級毒品，累犯，處有期徒刑捌月。
    犯罪事實
一、甲○○曾於民國79年間因過失致死案件，經本院以79年度交
    訴字第76號刑事判決判處有期徒刑5 月確定，於80年經減刑
    為有期徒刑2 月15日確定；復於80年間因違反麻醉藥品管理
    條例等案件，經本院以80年度訴字第229 號及臺灣臺中地方
    法院以81年度訴字第2404號刑事判決分別判處有期徒刑2 年
    6 月、4 月，經上訴由臺灣高等法院臺中分院以80年度上訴
    字第1423號、81年度上訴字第1423號刑事判決駁回上訴，復
    經上訴由最高法院以81年度臺上字第940 號刑事判決駁回上
    訴確定，應執行有期徒刑2 年7 月確定；復於81年間因違反
    麻醉藥品管理條例等案件，經本院以81年度易字第854 號刑
    事判決判處有期徒刑4 月確定後，經移送接續執行，於83年
    1 月18日縮短刑期假釋出監並付保護管束，復於假釋保護管
    束期間，於84年間因違反藥事法、麻醉藥品管理條例等案件
    ，經本院以84年度易字第568 號、84年度訴字第706 號刑事
    判決分別判處有期徒刑7 月、7 月，經聲請本院裁定應執行
    有期徒刑11月，於84年間因偽造有價證券案件，經本院以84
    年度訴字第1040號刑事判決判處有期徒刑3 年2 月確定，上
    揭三罪經聲請本院裁定應執行有期徒刑3 年10月確定，並經
    撤銷前揭假釋，應執行殘刑有期徒刑1 年3 月21日，而接續
    執行，並於87年3 月5 日縮短刑期假釋出監並付保護管束，
    復經撤銷假釋應執行殘刑有期徒刑2 年4 月18日，並於92年
    5 月18日縮刑期滿執行完畢。其前於89年間因施用毒品案件
    ，經本院以89年度毒聲字第62號裁定送勒戒處所觀察、勒戒
    後，認有繼續施用毒品之傾向，經本院以89年度毒聲字第42
    63號裁定令入戒治處所施以強制戒治，並以90年度毒聲字第
    623 號裁定停止戒治付保護管束，於90年8 月28日保護管束
    期滿視為執行完畢，經臺灣彰化地方法院檢察署檢察官以90
    年度戒毒偵字第1298號、第1299號為不起訴處分確定。詎其
    不知悔改，明知海洛因業經公告為毒品危害防制條例第2 條
    第2 項所列管之第1 級毒品，不得非法持有、施用，復基於
    施用第1 級毒品海洛因之犯意，於前揭強制戒治執行完畢釋
    放後5 年內，於94年10月12日上午10時許，在其位於彰化縣
    鹿港鎮鹿港高中附近處，將海洛因摻水以注射針筒注入體內
    之方式，施用第1 級毒品海洛因1 次。嗣經警方於94年10月
    12日下午2 時10分，在彰化縣鹿港鎮○○路旁臨檢查獲，且
    於94年10月12日下午4 時57分採尿送驗後，始知上情。
二、案經彰化縣警察局鹿港分局報請臺灣彰化地方法院檢察署檢
    察官偵查起訴。
    理  由
一、本案被告甲○○所犯係死刑、無期徒刑、最輕本刑為3 年以
    上有期徒刑以外之罪，其於準備程序就前揭被訴事實為有罪
    之陳述，經受命法官告知簡式審判程序之旨，並聽取其與公
    訴人之意見後，本院認無不得或不宜改依簡式審判程序進行
    之處，爰依刑事訴訟法第273 條之1 第1 項、第284 條之1
    ，裁定本案由受命法官獨任進行簡式審判程序，合先敘明。
二、訊據被告對其於上揭時、地，施用第1 級毒品海洛因之事實
    ，於本院審理時（參見本院95年1月16日審判筆錄）坦承不
    諱。另查：
  (一)被告係於94年10月12日下午4 時57分，經臺灣彰化地方法院
    檢察署委託警方採集被告尿液送驗結果，呈嗎啡陽性反應，
    此有彰化縣政府衛生局94年10月31日煙檢字第944647號煙毒
    尿液檢驗成績書及委託驗尿代號與真實姓名對照認證單各1
    紙（臺灣彰化地方法院檢察署94年度毒偵字第5783號偵查卷
    宗第24頁、第25頁）附卷可稽，足見被告確有施用第1 級毒
    品海洛因之事實無訛。
  (二)按海洛因施用入人體後水解還原成嗎啡，再循嗎啡之代謝方
    式排出體外，業據行政院衛生署藥物食品檢驗局73藥檢壹字
    第030221號函說明綦詳，且依醫學臨床實驗及根據英國藥學
    會出版Isolationand Indentificationof Drugs一書第293
    頁載明：海洛因經注射入人體後，在體內迅速水解成６Mono
    acetyImorphine，再緩緩繼續水解成嗎啡，然後再循嗎啡之
    代謝方式排出，同書第431 至432 頁並載有：嗎啡經注射入
    人體後，約50% 以上於8 小時內自尿中排出，至24小時排出
    約90% ，但48小時後仍有微量可檢出等語。是依上開說明，
    佐以被告前揭尿液檢驗報告，被告自白於前揭時間，有施用
    第1 級毒品海洛因1 次等語，核與前揭事證相符，應堪採信
    。
  (三)另犯毒品危害防制條例第10條施用第1 級毒品之罪者，檢察
    官應先聲請法院裁定將被告令送勒戒處所觀察、勒戒，經觀
    察、勒戒後，認有繼續施用毒品傾向者，應由檢察官裁定聲
    請法院裁定令入戒治處所施以強制戒治，且經強制戒治執行
    完畢釋放後，5 年內再犯第10條之罪，檢察官應依一般刑事
    訴訟程序予以起訴論罪科刑，此觀諸毒品危害防制條例第20
    條第1 項、第2 項、第23條第2 項前段規定自明。經查，被
    告前於89年間因施用毒品案件，經本院以89年度毒聲字第62
    號裁定送勒戒處所觀察、勒戒後，認有繼續施用毒品之傾向
    ，經本院以89年度毒聲字第42 63 號裁定令入戒治處所施以
    強制戒治，並以90年度毒聲字第623 號裁定停止戒治付保護
    管束，於90年8 月28日保護管束期滿視為執行完畢，經臺灣
    彰化地方法院檢察署檢察官以90年度戒毒偵字第1298號、第
    1299號為不起訴處分確定等情之事實，此有臺灣高等法院被
    告全國前案紀錄表、臺灣彰化地方法院檢察署刑案資料查註
    紀錄表各1 紙附卷可參。被告前既曾因施用毒品案件，經強
    制戒治後，復因施用毒品，其於前開強制戒治執行完畢釋放
    後5 年內，再犯本案施用毒品罪，依毒品危害防制條例第23
    條第2 項之規定，屬應依法論罪科刑之行為，依前開說明，
    本案被告上開所為，係於強制戒治執行完畢釋放後5 年內，
    再犯毒品危害防制條例第10條第1 項施用第1 級毒品罪，本
    案事證明確，被告上開犯行洵堪認定。
三、按海洛因為毒品危害防制條例第2 條第2 項第1 款所明定之
    第1 級毒品。核被告所為，係犯同條例第10條第1 項之施用
    第1 級毒品罪。被告持有第1 級毒品進而施用，持有之低度
    行為為施用之高度行為所吸收，不另論持有毒品之罪。另起
    訴書雖記載被告於94年10月10日下午4 時許施用第1 級毒品
    海洛因犯行，然業經公訴人於本院審理中更正起訴事實為被
    告於94年10月12日上午10時許施用第1 級毒品海洛因1 次，
    附此敘明。另查，被告曾於79年間因過失致死案件，經本院
    以79年度交訴字第76號刑事判決判處有期徒刑5 月確定，於
    80年經減刑為有期徒刑2 月15日確定；復於80年間因違反麻
    醉藥品管理條例等案件，經本院以80年度訴字第229 號及臺
    灣臺中地方法院以81年度訴字第2404號刑事判決分別判處有
    期徒刑2 年6 月、4 月，經上訴由臺灣高等法院臺中分院以
    80年度上訴字第1423號、81年度上訴字第1423號刑事判決駁
    回上訴，復經上訴由最高法院以81年度臺上字第940 號刑事
    判決駁回上訴確定，應執行有期徒刑2 年7 月確定；復於81
    年間因違反麻醉藥品管理條例等案件，經本院以81年度易字
    第854 號刑事判決判處有期徒刑4 月確定後，經移送接續執
    行，於83年1 月18日縮短刑期假釋出監並付保護管束，復於
    假釋保護管束期間，於84年間因違反藥事法、麻醉藥品管理
    條例等案件，經本院以84年度易字第568 號、84年度訴字第
    706 號刑事判決分別判處有期徒刑7 月、7 月，經聲請本院
    裁定應執行有期徒刑11月，於84年間因偽造有價證券案件，
    經本院以84年度訴字第1040號刑事判決判處有期徒刑3 年2
    月確定，上揭三罪經聲請本院裁定應執行有期徒刑3 年10月
    確定，並經撤銷前揭假釋，應執行殘刑有期徒刑1 年3 月21
    日，而接續執行，並於87年3 月5 日縮短刑期假釋出監並付
    保護管束，復經撤銷假釋應執行殘刑有期徒刑2 年4 月18日
    ，並於92年5 月18日縮刑期滿執行完畢，此有臺灣高等法院
    被告全國前案紀錄表、臺灣彰化地方法院檢察署刑案資料查
    註紀錄表各1 份存卷可考，其於5 年內再犯本案有期徒刑以
    上之罪，為累犯，應依刑法第47條之規定加重其刑。爰審酌
    被告前因施用毒品案件，經強制戒治執行完畢釋放後，仍未
    能徹底戒絕毒品，復犯本案施用毒品罪，顯見其無戒毒悔改
    之意，惟念其施用毒品之次數僅為1 次，且施用毒品乃自戕
    一己之身體健康，尚未對他人造成危害，犯後已坦承犯行，
    態度良好等一切情狀，量處如主文所示之刑。
據上論斷，應依刑事訴訟法第273 條之1 第1 項、第299 條第1
項前段，毒品危害防制條例第10條第1 項，刑法第11條前段、第
47條，判決如主文。
本案經檢察官姚玎霖到庭執行職務。
中    華    民    國    95    年    1     月    20    日
                  刑事第一庭    法  官  唐中興
以上正本證明與原本無異。
如不服本判決，應於判決送達後10日內向本院提出上訴狀 (須附
繕本 )。
中    華    民    國    95    年    1     月    24    日
                                書記官  施惠卿
附錄本案判決論罪科刑法條全文：
毒品危害防制條例第10條
施用第1級毒品者，處6月以上5年以下有期徒刑。
施用第2級毒品者，處3年以下有期徒刑。


司法院資訊處製作；財團法人民間司法改革基金會備份。
